臺灣高雄地方法院刑事宣示判決筆錄　100年度審訴緝字第114號
公　訴　人　臺灣高雄地方法院檢察署檢察官
被　　　告　謝文忠
指定辯護人　本院公設辯護人黃秋葉
上列被告因100 年度審訴緝字第114 、115 、118 號違反毒品危
害防制條例案件，經檢察官提起公訴（99年度毒偵字第4285、
4908、4909 、6303 號），嗣經檢察官聲請法院改依協商程序而
為判決，本院合議庭認為適當，裁定由受命法官進行協商判決程
序，於中華民國100 年11月24日下午4 時在本院刑事第十法庭宣
示判決，以代判決書，出席職員如下：
　　法　官　王靖茹
　　書記官　楊明月
　　通　譯　李宗屏
法官起立朗讀判決主文、犯罪事實要旨、處罰條文，及告以上訴
限制、期間、上訴之法院，且諭知記載其內容：
一、主  文：
    謝文忠施用第一級毒品，累犯，處有期徒刑壹年壹月；扣案
    之摻有海洛因之香菸壹支沒收銷燬。又施用第二級毒品，累
    犯，處有期徒刑柒月；扣案之吸食器壹個沒收。又施用第一
    級毒品，累犯，處有期徒刑壹年壹月；扣案之海洛因壹包（
    驗餘淨重零點零玖公克，含包裝袋壹只）沒收銷燬。又施
    用第二級毒品，累犯，處有期徒刑柒月；扣案之甲基安非他
    命壹包（驗餘淨重點壹壹陸公克，含包裝袋壹只）沒收銷
    燬，扣案之吸食器壹個沒收。又持有第一級毒品，累犯，處
    有期徒刑伍月；扣案之海洛因貳包（驗餘淨重共計壹點伍玖
    公克，含包裝袋貳只）均沒收銷燬。又施用第一級毒品，累
    犯，處有期徒刑壹年壹月；扣案之海洛因貳包（驗餘淨重共
    計壹點壹壹公克，含包裝袋貳只）均沒收銷燬；扣案之注射
    針筒支、香菸壹支、吸管杓貳支、夾鏈袋貳包，均沒收。
    又施用第二級毒品，累犯，處有期徒刑柒月；扣案之甲基安
    非他命壹包（驗餘淨重壹點肆壹貳公克，含包裝袋壹只）沒
    收銷燬，扣案之吸食器壹個、玻璃球貳個、夾鏈袋貳包，均
    沒收。應執行有期徒刑伍年；扣案之海洛因伍包（驗餘淨重
    共計貳點柒玖公克，含包裝袋伍只）、甲基安非他命貳包
    （驗餘淨重共計肆點伍貳捌公克，含包裝袋貳只）、摻有海
    洛因之香菸壹支，均沒收銷燬；扣案之注射針筒支、香菸
    壹支、吸管杓貳支、夾鏈袋貳包、吸食器個、玻璃球貳個
    ，均沒收。
二、犯罪事實要旨:
    謝文忠前因施用毒品案件，經本院裁定送觀察、勒戒後，因
    認有繼續施用毒品傾向，又經本院裁定令入戒治處所施以強
    制戒治，嗣經裁定停止戒治、撤銷停止戒治，於民國89年10
    月30日強制戒治期滿，並由臺灣高雄地方法院檢察署檢察官
    以90年度戒毒偵字第94號為不起訴處分確定。復於上開強制
    戒治執行完畢後5 年內，因施用毒品案件，經本院以89年度
    訴字第1397號判刑確定。另因施用毒品案件，經本院以93年
    度訴字第344 號判處有期刑5 月、9 月確定；因公共危險、
    過失傷害等案件，經本院以93年度交訴字第78號判處有期徒
    刑10月、3 月確定；因竊盜案件，經本院以93年度易字第
    1701號判處有期徒刑9 月確定，上開各罪接續執行，於95年
    7 月10日因縮短刑期假釋出監並交付保護管束，上開案件嗣
    經本院裁定減刑並合併定應執行有期徒刑1 年4 月確定，上
    開假釋並遭撤銷而應執行殘刑3 月又2 日，而於96年7 月16
    日執行完畢出監。詎其未戒絕毒癮，明知海洛因、甲基安非
    他命為毒品危害防制條例所列之第一級、第二級毒品，不得
    非法持有、施用，仍分別為下列犯行：
（一）於99年6 月21日上午11時，在其高雄市○○區○○路70巷
      55弄9 號住處內，基於施用第一級毒品海洛因之犯意，以
      將海洛因摻入香菸後吸食之方式，施用第一級毒品海洛因
      1 次；另基於施用第二級毒品甲基安非他命之犯意，以將
      甲基安非他命置放在吸食器內燒烤吸食煙霧之方式，施用
      第二級毒品甲基安非他命1 次。嗣於99年6 月21日下午4
      時18分許，為警持臺灣高雄地方法院檢察署檢察官核發之
      拘票，前往上址住處拘提謝文忠時，當場扣得謝文忠所有
      而摻有海洛因之香菸1 支及供施用甲基安非他命之吸食器
      1 個。
（二）於99年7月10日上午6時許，在上址住處，基於施用第一級
      毒品海洛因之犯意，以將海洛因摻入香菸後吸食之方式，
      施用第一級毒品海洛因1 次；另於99年7月10日上午7時許
      ，在上址住處，基於施用第二級毒品甲基安非他命之犯意
      ，以將甲基安非他命放入玻璃球內以燒烤後吸食煙霧之方
      式，施用第二級毒品甲基安非他命1次。嗣於同日上午9時
      15分許，在高雄市○鎮區○○路3 號之1 前，因形跡可疑
      為警盤查，並當場扣得其所有之第一級毒品海洛因1 包（
      驗前淨重0.048 公克，驗餘淨重0.039 公克，含包裝袋1
      只）、第二級毒品甲基安非他命1 包（驗前淨重3.121 公
      克，驗餘淨重3.116 公克，含包裝袋1 只）及供其施用安
      非他命之吸食器1 個。復於同日下午6 時經檢察官訊問後
      至晚上10時5 分間之某時許，另基於持有第一級毒品海洛
      因之犯意，自不詳之人處取得第一級毒品海洛因2 包（驗
      前淨重共計1.61公克，驗餘淨重共計1.59公克，含包裝袋
      2 只）後而持有之。嗣於同日晚上10時5 分許，在高雄市
      苓雅區○○○路26號7-11超商前（起訴書誤載為高雄市○
      ○區○○路70巷55弄9 號），因形跡可疑為警盤查，並當
      場扣得其上開持有之海洛因2 包。
（三）於99年9 月4 日中午12時許，在上址住處，基於施用第一
      級毒品海洛因之犯意，以針筒注射之方式，施用第一級毒
      品海洛因1 次；另基於施用第二級毒品甲基安非他命之犯
      意，以將甲基安非他命置入玻璃球後點燃燒烤吸食煙霧之
      方式，施用第二級毒品甲基安非他命1 次。嗣於99年9 月
      4 日下午3 時32分許，為警持臺灣高雄地方法院檢察署檢
      察官核發之拘票，前往上址住處拘提謝文忠時，當場扣得
      謝文忠所有之第一級毒品海洛因2 包（驗前淨重共計1.13
      公克，驗餘淨重共計1.11公克，含包裝袋2 只）、第二級
      毒品甲基安非他命1 包（驗前淨重1.427 公克，驗餘淨重
      1.412 公克，含包裝袋1 只）、供施用海洛因之注射針筒
      3 支、香菸1 支、吸管杓2 支、供施用甲基安非他命之吸
      食器1 個、玻璃球2 個、供施用海洛因及甲基安非他命所
      用之夾鏈袋2 包。
三、處罰條文:
    毒品危害防制條例第10條第l 項、第2 項、第11條第1 項、
    第18條第1 項前段，刑法第ll條、第47條第1 項、第38條第
    1 項第2 款、第51條第5 款、第9 款。
四、附記事項:
    於本院100 年度審訴緝字第118 號（起訴案號：99年度毒偵
    字第6303號）該案中扣案之咖啡豆機1 台，雖被告自承為其
    所有，然被告供稱該扣案物與本件施用毒品之犯行無涉，且
    依卷內資料亦無證據足供證明與本件被告施用毒品之犯行有
    何關聯，爰不另為沒收之諭知。
五、協商判決除有刑事訴訟法第455 條之4 第1 項第1 款於本訊
    問程序終結前，被告撤銷協商合意或檢察官撤回協商聲請者
    ；第2 款被告協商之意思非出於自由意志者；第4 款被告所
    犯之罪非第455 條之2 第1 項所定得以協商判決者；第6 款
    被告有其他較重之裁判上一罪之犯罪事實者；第7 款法院認
    應諭知免刑或免訴、不受理者情形之一，及違反同條第2 項
    「法院應於協商合意範圍內為判決；法院為協商判決所科之
    刑，以宣告緩刑或2 年以下有期徒刑、拘役或罰金為限」等
    情形外，不得上訴。
六、本件如得上訴且不服本判決時，得自收受宣示判決筆錄送達
    之日起10日內，向本院提出上訴狀（須附繕本），上訴於第
    二審法院。
中    華    民    國   100    年    11    月    24    日
                  臺灣高雄地方法院刑事第十庭
                              書記官  楊明月
                              法  官  王靖茹
以上正本證明與原本無異。
本件不得上訴。但有刑事訴訟法第455 條之4 第1 項第1 款、第
2 款、第4 款、第6 款、第7 款所定情形，或協商判決違反同條
第2 項之規定者，應於收受送達後10日內向本院提出上訴書狀，
並應敘述具體理由；如未敘述上訴理由者，應於上訴期間屆滿後
20日內向本院補提理由書（均須按他造當事人之人數附繕本）「
切勿逕送上級法院」。
中    華    民    國   100    年    11    月    24    日
                               書記官  楊明月
附錄本案論罪科刑法條：
〈毒品危害防制條例第10條〉
施用第一級毒品者，處 6 月以上 5 年以下有期徒刑。
施用第二級毒品者，處 3 年以下有期徒刑。
〈毒品危害防制條例第11條第1項〉
持有第一級毒品者，處 3 年以下有期徒刑、拘役或新臺幣 5 萬
元以下罰金。